【裁判字號】    97,重訴,24
【裁判日期】    971212
【裁判案由】    擄人勒贖
【裁判全文】
臺灣高雄地方法院刑事判決              97年度重訴字第24號
公  訴  人  臺灣高雄地方法院檢察署檢察官
被      告  戊○○
                    現於台灣高雄第二監獄執行
選任辯護人  鄭國安律師
            吳麗珠律師
            蘇佰陞律師
被      告  甲○○
                    現於台灣高雄看守所
指定辯護人  陳炳彰律師
被      告  丙○○
                    現於台灣高雄看守所
選任辯護人  葉錦郎律師
            鍾美馨律師
被      告  乙○○
                    現於台灣高雄看守所
選任辯護人  林敏澤律師
            吳幸怡律師
上列被告因擄人勒贖案件，經檢察官提起公訴（97年度偵字第2383號）
，本院判決如下：
    主  文
戊○○、丙○○共同意圖勒贖而擄人，均累犯，各處有期徒刑柒
年柒月，扣案行動電話0000000000號、0000000000號、00000000
00號、0000000000號、0000000000號行動電話（均含SIM 卡），
膠帶壹捲、鏡片貼滿膠帶之太陽眼鏡壹副，均沒收。
甲○○共同意圖勒贖而擄人，處有期徒刑柒年參月，扣案行動電
話0000000000號、0000000000號、0000000000號、0000000000號
、0000000000號行動電話（均含SIM 卡），膠帶壹捲、鏡片貼滿
膠帶之太陽眼鏡壹副，均沒收。
乙○○共同意圖勒贖而擄人，處有期徒刑柒年壹月，扣案行動電
話0000000000號、0000000000號、0000000000號、0000000000號
、0000000000號行動電話（均含SIM 卡），膠帶壹捲、鏡片貼滿
膠帶之太陽眼鏡壹副，均沒收。
    事  實
一、戊○○前因違反動產擔保交易法案件，經本院判處有期徒刑
    3 月確定，於民國95年6 月22日易科罰金執行完畢；丙○○
    前因懲治盜匪條例案件，經本院判處有期徒刑8年確定，於
    93年9 月21日保護管束期滿視為執行完畢。緣丙○○所開設
    之品匠室內設計公司（下稱品匠公司）於96年11月中旬許承
    包永達保險經紀公司（下稱永達公司）辦公室之裝潢工程，
    於工程進行期間，丙○○得知庚○○擔任永達公司副總經理
    ，家境富裕，其子辛○○亦於永達公司任職，而戊○○因缺
    錢花用，且聽聞友人丙○○提起庚○○之家庭狀況後，竟與
    丙○○商議而共同基於擄人勒贖之犯意聯絡，由戊○○負責
    下手擄人及藏匿人質，丙○○則在幕後以電話指揮、聯繫、
    操控並負責假藉工程之進行而至永達公司暗中觀察庚○○受
    到勒贖後之動向並暗中通知戊○○，戊○○並以事先預購之
    0000000000號行動電話，於96年12月26日偽稱「林先生」，
    而撥打辛○○所使用之0000000000號行動電話，佯稱其係中
    山大學胡小姐所介紹其為父親辦理保險節稅業務為由，電話
    邀約辛○○及公司業務員壬○○於96年12月28日下午，前往
    高雄縣仁武鄉○○路115 號「多力咖啡」見面商談後，再藉
    故約辛○○及壬○○於97年1 月2 日上午10時30分許，在高
    雄縣仁武鄉○○○路173 號見面詳談，戊○○於確認目標後
    ，乃出面尋找願意下手綁架人質之人手，甲○○因缺錢使用
    ，遂同意並加入戊○○、丙○○之擄人取贖計畫，並基於共
    同擄人勒贖犯意聯絡，於壬○○在97年1 月2 日上午10時30
    分許，駕駛車號D7-8298 號自小客車搭載辛○○，依約前往
    高雄縣仁武鄉○○○路173 號與戊○○碰面時，戊○○佯稱
    其父親已先回工廠等候，遂駕駛車號不詳之銀色箱型車搭載
    甲○○，引導壬○○與辛○○行駛至高雄縣仁武鄉○○○路
    旁重劃區內某廢棄工廠前下車，戊○○、甲○○即各持殺傷
    力不明之手槍1 把，將壬○○、辛○○強押上車，並以戊○○事前準備之塑膠束帶矇眼並綑綁壬○○與辛○○2 人手腳
    、以MP3 耳機塞住2 人其雙耳，斷絕2 人對外界環境之感知
    能力，以此強暴方式剝奪壬○○與辛○○之行動自由，並將
    壬○○、辛○○載往臺南市○○區○○路5 段275 號戊○○
    、乙○○所共同居住之透天屋處囚禁，由戊○○、甲○○輪
    流看管剝奪壬○○與辛○○之行動自由。戊○○、甲○○並
    強行取走壬○○身上新台幣（下同）6000餘元、汽車鑰匙、
    0000000000號行動電話1 具、彰化銀行提款卡1 張，另取走
    辛○○所有中國國際商業銀行（後因合併更名為兆豐國際商
    業銀行，下稱兆豐銀行）00000000 000號帳戶提款卡1 張、
    0000000000號行動電話1 具、機車鑰匙、鑰匙卡、錄音筆、
    手錶、皮夾（內有現金2000餘元），取走提款卡後同時逼問
    出提款密碼；戊○○並於實施擄人勒贖行為之某一不詳時點
    ，向乙○○詢問是否願意參與擄人後之取贖行為，並得乙○○之同意共同參與，乙○○並負責持壬○○與辛○○等人之
    提款卡至臺南縣市、嘉義市區等各地提款，並企圖誤導警方
    偵辦方向。戊○○於97年1 月2 日上午11時30分許，乃以壬○○所使用之0000000000號電話撥打辛○○父親庚○○所使
    用之0000000000號電話，稱「辛○○與壬○○已被我擄走，
    我於今日下午會派人前往拿取5000萬元」等語，復於同日19
    時22分37秒、19時45分49秒，以壬○○之0000000000號電話
    撥打辛○○父親庚○○之0000000000號電話，詢問贖款準備
    好了沒有之情形，另丙○○則於同日下午，以察看工程進度
    為由至永達公司，查探庚○○等家屬反應狀況及是否有報警
    等，獲悉庚○○配偶己○○已經將兩位女兒接回，準備送到
    屏東縣東港鎮安置一情，並將葉家之反應與處理情形告知戊○○以便應對。戊○○復於97年1 月3 日上午5 時30分許，
    駕車搭載壬○○至臺南市○○路附近釋放壬○○，並要壬○○向庚○○轉告：須每日匯款各50萬元至壬○○、辛○○之
    上開帳戶內供其領取，否則將對人質不利等語，致庚○○心
    生畏懼而依約於97年1 月3 日15時10分許，各匯款50 萬 元
    至辛○○所有兆豐銀行00000000000 號帳戶及壬○○所有彰
    化銀行七賢分行00000000000000號帳戶後，由乙○○至嘉義
    縣市台南縣市等各地以前開金融卡插入自動提款機，鍵入以
    不正方法取得之密碼，由各該自動付款設備取得現金，每次
    提領2 萬元，計提款9 次，共計得款18萬元。戊○○於97年
    1 月4 日凌晨先行釋放壬○○並要求壬○○告知庚○○要好
    好配合交付贖款後，復夥同甲○○於97年1 月4 日上午12時
    9 分49秒，駕駛丙○○所有之車號6688-U M號BMW 自小客車
    ，並將辛○○之眼睛戴上內圈貼滿不透光之膠帶之太陽眼鏡
    使其無法辨識人、事、物，並將其載出改變囚禁處所，並於
    同日上午12時9 分49秒，以辛○○0000000000號電話撥打庚○○0000000000號電話，詢問贖款準備情形，並讓辛○○在
    電話中向庚○○表示「把錢準備好，不要跟警方配合，我很
    安全，不用擔心」等語，再將辛○○載往台南市○○區○○
    街59 9號17樓之10繼續囚禁，由戊○○、甲○○輪流看管。
    嗣於97年1 月9 日，經台灣高雄地方法院檢察署檢察官指揮
    高雄市政府警察局新興分局，在台南市○○區○○路5 段27
    5 號，查獲戊○○、丙○○、乙○○、以及不知情之黃鶯鶯
    （另由公訴人為不起訴處分），並扣得戊○○持有之車號26
    15-NY 號行照影本1 張、行動電話6 支、現金1 萬4000元、
    中國信託VISA卡1 張、丙○○持有之手機2 支、中國信託商
    業銀行支票7 張、現金1 萬7000元、中國信託商業銀行存摺
    3 本、新光商業銀行存摺2 本、乙○○持有之手機2 支、誠
    泰銀行存摺1 本、白色布鞋1 雙、藍色帽子1 頂、橄欖色連
    頭套外套1 件，復帶同戊○○至台南市○○區○○街599 號
    17樓之10，救出辛○○，並逮捕甲○○，當場扣得手機（門
    號0000000000、序號00000000000000 0）1 具、錄音機（含
    錄音帶1 捲）1 台、LV皮夾（內有辛○○美籍證件1 張、林
    芳如身分證1 張）1 只、太陽眼鏡（貼有膠帶於鏡片上）1
    支、透明膠帶1 捲、黑色西裝1 件；再經該署檢察官指揮高
    雄市政府警察局新興分局持本院核發之搜索票分別於97 年1
    月29日17時5 分許、同日17時10分許，至丙○○位於高雄市
    鼓山區○○○路661 號9 樓之1 住處及高雄縣仁武鄉○○村
    ○○路181 號之1 品匠公司執行搜索，分別扣得丙○○中國
    信託存款簿3 本、支票15張、本票22張、商業本票1 本、中
    國信託支票存根聯2 本及手機2 支、丙○○支票帳號1張 、
    記事本1 本、中國信託存款存摺2 本等物。
二、案經高雄市政府警察局、高雄市政府警察局新興分局報請臺
    灣高雄地方法院檢察署檢察官偵查起訴。
    理  由
壹、程序事項：
一、按被告以外之人於審判外之言詞或書面陳述，除法律有規定
    者外，不得作為證據，刑事訴訟法第159 條第1 項固定有明
    文。惟被告以外之人於審判外之陳述，雖不符同法第159 條
    1 至之4 之規定，而經當事人於審判程序同意作為證據，法
    院審酌該言詞陳述或書面陳述作成時之情況，認為適當者，
    亦得為證據。又當事人、代理人或辯護人於法院調查證據時
    ，知有第159 條第1 項不得為證據之情形，而未於言詞辯論
    終結前聲明異議者，視為有前項之同意，同法第159 條之5
    亦定有明文。查本案證人黃瑞東、黃鶯鶯、陳水勝、柯驊等
    人於警詢中之供述，為審判外之陳述，屬傳聞證據，而經本
    院審理時均予以提示並告以要旨，公訴人及被告、辯護人於
    本院中對於前述證人於警詢之供述暨其他相關具傳聞性質之
    證據資料之證據能力，均表示沒有爭執，且迄於言詞辯論終
    結前亦未聲明異議，本院審酌渠等陳述及證據資料作成時之
    情況，核無違法取證或其他瑕疵，認為以之作為證據為適當
    ，上開證人於審判外之陳述及相關證據資料，自有證據能力
    。至於乙○○及其辯護人否認戊○○、丙○○、辛○○、庚○○、己○○等人之警詢筆錄，並認為屬於審判外之陳述，
    無證據能力等語；查證人戊○○、丙○○、辛○○、庚○○
    、己○○等人警詢之陳述，對於乙○○而言，性質屬審判外
    之陳述，為傳聞證據，本院審酌戊○○、丙○○、辛○○、
    庚○○、己○○等之警詢供述與本院之供述大致相符，並無
    例外引用警詢筆錄之必要性，被告乙○○既否認上開警詢筆
    錄之證據能力，故該戊○○、丙○○、辛○○、庚○○、己○○等 人之警詢筆錄對乙○○而言，自無證據能力。
二、復按刑事訴訟法第158 條之3 規定：「證人、鑑定人依法應
    具結而未具結者，其證言或鑑定意見，不得作為證據」。所
    謂「依法應具結而未具結者」，係指檢察官或法官依刑事訴
    訟法第175 條之規定，以證人身分傳喚被告以外之人到庭作
    證，或雖非以證人身分傳喚到庭，而於訊問調查過程中，轉
    換為證人身分為調查時，此時其等供述之身分為證人，則檢
    察官、法官自應依本法第186 條有關具結之規定，命證人供
    前或供後具結，其陳述始符合第158 條之3 之規定，而有證
    據能力。若檢察官或法官非以證人身分傳喚而以共同被告身
    分傳喚到庭為訊問時，其身分既非證人，即與「依法應具結
    」之要件不合，縱未命其具結，純屬檢察官或法官調查證據
    職權之適法行使，當無違法可言。而前揭不論係本案或他案
    在檢察官面前作成未經具結之陳述筆錄，係屬被告以外之人
    於偵查中向檢察官所為之陳述，本質上屬於傳聞證據，基於
    保障被告在憲法上之基本訴訟權，如已經法院傳喚到庭具結
    而為陳述，並經被告之反對詰問，前揭非以證人身分而在檢
    察官面前未經具結之陳述筆錄，除顯有不可信之情況者外，
    得為證據。又非以證人之身分在審判中之陳述筆錄，倘該被
    告以外之人已經法院以證人身分傳喚到庭並經具結作證，且
    由被告為反對詰問，該未經具結之陳述筆錄因屬審判上之陳
    述，自有證據能力；不能因陳述人未經具結，即一律適用本
    法第158 條之3 之規定，排除其證據能力（最高法院96年度
    台上字第3527號判決意旨參照）。經查：被告4 人前於檢察
    官偵訊時，非以證人身分而係以共同被告身分在庭所為之供
    述，其身分既非證人，即與「依法應具結」之要件不合，縱
    未命其等具結，純屬檢察官調查證據職權之適法行使，當無
    違法。而其以證人身分具結所為之供述，自有證據能力，更
    不代言，況被告等人於本院審理程序中既經以證人身分具結
    而為陳述，並經其餘被告之詰問，衡諸上開判決意旨，其等
    前揭非以證人身分而在檢察官偵訊中未經具結之陳述以及以
    證人之身分而在檢察官偵查中所為之供述，自有證據能力，
    故丙○○、乙○○暨其辯護人所稱偵訊中未給被告對質詰問
    機會故無證據能力等語，並不可採。
三、被告戊○○、甲○○、丙○○、乙○○於本院裁定羈押前所
    為訊問時之陳述：
(一)、按被告以外之人於審判外向法官所為之陳述，得為證據，刑
    事訴訟法第159 條之1 第1 項定有明文，立法理由係認被告
    以外之人（包括證人、鑑定人、告訴人、被害人及共同被告
    等）之陳述係在法官面前為之，因其任意陳述之信用性已受
    確定保障之情況下所為，自得作為證據。
(二)、經查，被告戊○○、甲○○、丙○○、乙○○於偵查中及起
    訴後移審於原審法院前經訊問，而上開訊問為法院就是否裁
    定羈押與否前所為之訊問，係為審酌被告戊○○、甲○○、
    丙○○、乙○○有無羈押理由所為，故上開訊問，自與刑事
    訴訟法第287 條之2 規定法院就被告本人之案件調查共同被
    告之情形有別，亦無庸準用訊問證人應命具結之規定，被告
    戊○○、甲○○、丙○○、乙○○等人於上開訊問時之供述
    ，應仍有證據能力，又同前所述，被告戊○○、甲○○、丙○○、乙○○等人於本院審理中，就其他共同被告涉案部分
    ，已有以證人身分具結作證，對其他共同被告之對質詰問權
    均已獲得保障，是被告戊○○、甲○○、丙○○、乙○○等
    人前開於法院就是否裁定羈押與否前所為之訊問供述，自得
    採為認定事實之依據。
四、卷附後述多支行動電話通聯記錄、行動電話用戶個人資料、
    監聽譯文、警方搜索扣押筆錄、扣押物品目錄表等，固均屬
    書面之傳聞證據，然檢察官、被告、辯護人已於本院審理調
    查上開證據時，就此證據能力均表示無意見，且本院認為上
    開證據均與本件待證事實具有關聯性，作為本案之證據亦屬
    適當，依刑事訴訟法第159 條之5 第1 項規定，自得為證據
    使用。
貳、實體事項:
一、訊據被告戊○○坦承約從96年12月20日即開始計劃擄人勒贖
    ，因常在朋友丙○○位於高雄縣仁武鄉經營之品匠設計公司
    出入，知悉永達保險公司葉副總經理家境不錯，故選擇綁架
    辛○○，其手法係於96年12月28日以要投保保險為由，以行
    動電話0000000000號聯繫辛○○之0000000000行動電話，並
    約辛○○前往高雄縣仁武鄉多力咖啡店見面，決定於97年1
    月2 日下手，當日並約辛○○與壬○○於10時30分許在高雄
    縣仁武鄉○○○路173 號前碰面，並準備兩支玩具槍並約甲○○共同前往高雄縣仁武鄉○○○路173 號前與辛○○與壬○○碰面，又以要至工廠洽談保險為由，請辛○○與壬○○
    駕車跟隨前往高雄縣仁武鄉○○○路重劃區一個廢棄工廠停
    車，下車後，就與甲○○各持一把玩具槍將辛○○與壬○○
    押上車並帶往台南市○○區○○路5 段275 號5 樓看管，且
    於行駛至高雄縣茄定鄉○○○路時，有以壬○○行動電話00
    00000000號撥打庚○○勒贖5 千萬元，其後又多次以壬○○
    之0000000000號、辛○○之0000000000號行動電話聯繫庚○○要求快點籌足贖款否則將對人質不利，在97年1 月3 日凌
    晨5 時許，先載壬○○離開釋放，在釋放前要求壬○○轉告
    庚○○，要將50萬各匯入辛○○與壬○○之提款卡之帳戶內
    。於97年1 月3 日10時左右，又駕車將辛○○移至事前租妥
    之台南市○○區○○路599 號17樓之10房屋且與甲○○輪流
    看管人質，並在97年1 月3 日時許，要住在台南市○○區○○路5 段275 號1 樓之乙○○當車手，持辛○○提款卡外出
    前往分散各地之提款機多次提款等語（警一卷第4-12、第19
    1-19 6頁、偵一卷第9-16頁、本院卷第80頁），核與證人即
    被害人庚○○、辛○○、己○○、壬○○等人於偵查、本院
    審理時證述之情節大致相符（偵一卷第72-80 頁、本院卷二
    第61 -64、第126-129 、130-137 、138-141 頁），復有辛○○所有之中國國際商業銀行帳號00000000000 號存摺封面
    、內頁明細（警一卷第195 頁至第197 頁）、通聯紀錄及通
    訊監察譯文（警一卷第76頁至第80頁）及搜索扣押筆錄在卷
    足參（警一卷第109-116 頁），被告戊○○之自白與事實相
    符，應足採信，是此部分事證明確，犯行應足認定。
二、訊據被告甲○○矢口否認有何犯行，辯稱以為戊○○是要去
    處理債務而已，伊負責帶人質上車以及看守人質，不知道是
    擄人勒贖云云，經查：97年1 月2 日10時30分許，戊○○與
    甲○○在高雄縣仁武鄉○○○路重劃區內一個廢棄工廠前，
    以疑似槍械之物品強行擄走被害人辛○○和壬○○，當時並
    以工業用塑膠束帶綑綁辛○○與壬○○雙手，並以眼罩矇住
    2 人雙眼，雙耳塞住MP3 音樂，並將2 人押至台南市○○區
    ○○路5 段275 號5 樓拘禁，拘禁期間更拿走辛○○2 張提
    款卡及壬○○1 張提款卡、手機、壬○○身上現金6 千餘元
    、辛○○身上現金2 千餘元，並由戊○○以電話向被害人家
    屬勒贖金錢之情，已據證人即共同被告即證人戊○○、證人
    即被害人庚○○、辛○○、壬○○等人於偵訊、本院審理時
    證述明確一致，復有通聯紀錄及通訊監察譯文在卷足，甲○○亦不否認曾於97年1 月2 日10點多在高雄縣仁武鄉內一處
    重劃區，由戊○○將辛○○、壬○○約至該處，然後鄭、莊
    2 人隨即強押被害人至車上，且用束帶將被害人2 人雙手綑
    綁，用眼罩將眼睛矇住，再用膠帶將眼睛及嘴巴封住等情事
    （警一卷第13頁）。甲○○雖辯稱是戊○○說要替友人討一
    筆帳款，邀伊一起前往幫忙云云，然查，甲○○、戊○○於
    強押被害人上車至拘禁之期間內，均未曾向被害人提及任何
    有關債務之事，此經被告戊○○、甲○○供述不諱，足見被
    告甲○○自始即知綁架被害人之目的非為處理一般債務。況
    如係處理債務，則何以不在當場對被害人加以質問，而竟需
    以綁架被害人之方式為之，是其所謂以為是處理債務云云，
    更見其畏罪卸責之情。況倘僅係討債，衡情自以明白告知債
    務原委請其自動處理為優先，然被害人遭強押上車後，被告
    戊○○、甲○○等人不僅未開口向被害人討債，反而以面罩
    罩住被害人之臉、目，並以播放有音樂之MP 3塞住被害人雙
    耳，並捆綁被害人手腳以斷絕被害人對外界環境之感知能力
    ，戊○○、甲○○上開矇住被害人眼耳行為之目的顯係為免
    遭被害人指認而閃避，如此刻意掩飾之情狀顯與一般債務處
    理或一般暴力討債之情形均未相符，是被告甲○○夥同戊○○實際下手持疑似槍械之物品擄人上車並拘禁，其目的係在
    共同勒贖金錢，應足認定。再按，擄人勒贖罪，係以意圖勒
    贖而擄人為其構成要件，其犯罪之方法行為係將被害人置於
    行為人實力支配下而予以脅迫，而其犯罪之目的行為，則係
    向被害人或其關係人勒索財物，擄人勒贖行為一經實現，其
    犯罪即屬既遂，在被害人之自由回復以前，其犯罪行為均在
    繼續進行中。故行為人在犯罪行為終了前，若基於擄人勒贖
    之犯意，先後向被害人或其關係人不法取得財物之多數行為
    ，均吸收於擄人勒贖之犯罪中，仍屬犯擄人勒贖罪。本件戊○○、甲○○除綁對對象之外，又同時綁架走所設定欲綁架
    之人質之外之人質友人壬○○，雖戊○○等被告之目的係要
    向庚○○索取金錢，然辛○○、壬○○於遭拘禁期間，辛○○、壬○○之提款卡、現金、手機等均遭戊○○；甲○○取
    走，則壬○○仍居於擄人勒贖被害人之地位無疑，且取走被
    害人之提款卡後追問提款密碼，則甲○○對於戊○○會以提
    款卡再去提領以獲取更多之金錢應有了解，故戊○○或戊○○所委託之其他參與犯行之人持被害人之提款卡加以提款，
    此部分行為自亦應同時在被告甲○○之犯意連絡中，自不待
    言；再者，辛○○係一20餘歲之美籍年輕男子，此觀辛○○
    之護照、美國駕照等即可得悉，亦為被告甲○○所不否認，
    故甲○○認為戊○○擄走辛○○是因為要與辛○○處理債務
    云云，亦屬難以置信；被告戊○○、甲○○同時擄走壬○○
    並不影響被告擄人行為之既遂與擄人行為之故意，應無疑問
    。綜上所述，此部分事證明確，被告甲○○所辯，並不足信
    ，犯行可以認定。
三、訊據被告丙○○矢口否認有何犯行，辯稱: 伊並沒有與戊○○共同謀議綁架案，也沒有探聽庚○○家中生活與經濟情形
    ，更沒有在案發後到永達公司打探庚○○之處理與相關報警
    情形，戊○○、乙○○與伊通電話是談其他債務，並非向伊
    報告贖款領取情形，伊會前往拘禁人質的地方純係湊巧要向
    戊○○索討債務，且辛○○眼睛既被貼滿膠帶的太陽眼鏡遮
    住，豈有可能看到載送人質之汽車之車輪上之標誌，伊並沒
    有策劃或提供汽車供接送人質作案用云云。經查:
(1)、被害人壬○○、辛○○遭綁架過程已據證人壬○○、辛○○
    2 人於偵、審中証述明確，互核無訛，如前所述，再者，車
    號6688-UM 號BMW 自小客車為被告丙○○所購置，且於97年
    1 月9 日被警查獲時丙○○確實駕駛上開車輛，此經丙○○
    於警詢、偵訊、本院審理中自始供承在卷，而據被害人辛○○於偵查、本院審理中均指證:97 年1 月4 日當天歹徒將其
    移置至另一地方囚禁時，因歹徒要其戴上之太陽眼鏡裡面所
    貼的膠帶有縫隙，故伊走過去要坐上車時有看見歹徒所駕駛
    的車輛之車牌最後2 字為UM，且車輪上的LOGO是BMW 的LOGO
    等語（本院卷第136頁），並有系爭6688-UM號自小客車之翻
    拍照片在卷可考（警二卷第177 頁至第178 頁），由辛○○
    所描述之車輛特徵恰與被告丙○○所有、且於97年1 月9 日
    被警查獲時所駕駛之車號6688-UM 號BMW 自小客車相同，可
    見丙○○有提供其所有之車號66 88-UM號BMW 自小客車作為
    本件作案之交通工具，辛○○與丙○○從無怨隙，此為雙方
    所不否認，則辛○○自無蓄意誣陷之理；從辛○○於受人綁
    架而生命受到危害之危險下，利用己所有僅剩之能力、資源
    且利用歹徒疏未將阻擋辛○○視覺之太陽眼鏡貼密之漏洞，
    因而記下作案歹徒車輛之部分車號與標誌，且於警察救出人
    質於警詢中立即說出自己對於歹徒及其所使用之工具之所有
    認識與印象，其說法當值得採信，被告丙○○雖辯稱是警察
    故意誘導而對辛○○說6688-UM 號BMW 自小客車是作案工具
    云云，此顯屬臆測而無足信，蓋警方如有蓄意入丙○○於罪
    之用意者，則警方自可告知辛○○作案車輛已尋獲且車牌為
    6688-UM 號，以便讓辛○○於警、偵、審中均作證歹徒犯案
    之車輛為66 88-UM號BMW 自小客車以便坐實丙○○之犯行，
    然而，辛○○僅作證伊僅記憶2 個英文數字UM及車輛輪胎之
    LO GO 為BMW ，車牌其餘號碼均無法看見之情，更顯見辛○○之供述為可信而絕無故入丙○○於罪之情形，故丙○○辯
    稱：車號6688-U M號BMW 自小客車係新車，伊不可能拿價值
    將近200 萬元的新車犯案云云，並不足採信。
(2)、再者，囚禁被害人之第一現場係台南市○○區○○路5 段27
    5 號，此為被告均不否認，並經被害人辛○○、壬○○等人
    證實在卷，而該屋係被告丙○○所出資買受，然登記名義人
    係丙○○之弟弟丁○○，但丙○○長期提供給乙○○、戊○○所居住使用，此亦經被告丙○○、乙○○自始供明在卷，
    然戊○○於為警緝獲時於97年1 月10日警詢筆錄中竟稱該住
    宅是伊同居人黃鶯鶯之弟弟丁○○所有，有該筆錄在卷可考
    ，其不直接說出該屋係丙○○提供讓其居住使用而蓄意掩飾
    囚禁被害人處所之權利人為丙○○之事實，衡情顯係為撇清
    丙○○與本案之關係，故被告戊○○所稱丙○○係不知情之
    第三人以及丙○○所辯稱未參與犯行云云，亦有疑問。
(3)、又依據卷附通聯記錄，戊○○於97年1 月2 日將辛○○等人
    綁到台南市○區○○路5 段275 號丙○○所有之透天住屋處
    時，隨即與丙○○電話聯繫多次，且依據卷附通聯記錄收發
    話地點可知，戊○○又駕車返回高雄，此有通聯記錄暨基地
    台收發相關位置等在卷可按（丙○○所使用之0000000000號
    自96年12月28日起至97年1 月8 日之通聯基地台位置紀錄見
    警四卷第21頁至第22頁），被告丙○○於警詢、偵查中雖供
    稱:97 年1 月2 日當天雖有見面，但忘記談話內容了，因戊○○有欠伊錢，戊○○原先承諾伊要在96年12月底還伊150
    萬元，但未兌現，因此伊每天都會打電話跟戊○○催討債款
    ，因當日伊有幾筆貨款給廠商，所以急著跟戊○○要錢，伊
    沒有和戊○○商討綁架被害人後續之勒贖事宜云云，然查:
    丙○○自始迄今均無法提出其與戊○○有150 萬元債務以及
    丙○○急於付款給哪位廠商之相關憑據以供本院查證，又按
    ，150 萬元並非小數目，若真有150 萬元之債務，則何以丙○○對該筆債務之起因與償付方式均無法提出任何說明，甚
    至連任何150 萬元債務成立之書面或借據等均付之闕如，顯
    見丙○○所辯當時是與戊○○談論150 萬元之債務云云，並
    不足信。再對照戊○○之前開供詞，上開卷附戊○○所使用
    之00000000 00 號通聯紀錄顯示（戊○○電話號碼00000000
    00號自96年12月26日起至97年1 月9 日之通聯基地台位置紀
    錄見警四卷第27頁至第46頁），戊○○於97年1 月2 日12時
    51分許將被害人綁綁架至台南市○○區○○路5 段275 號住
    處後，即打電話給丙○○所使用之行動電話0000000000號，
    經質之被告戊○○雖稱通話內容是伊向丙○○詢問他銀行帳
    號，因之前向丙○○借票，所以97年1 月2日 是要將錢匯入
    丙○○的帳號，才撥打電話云云，然而戊○○如果真係要詢
    問丙○○之銀行帳戶以便「1 月2 日要將錢匯入丙○○的帳
    號」，則電話中問明帳號即可，戊○○又何必離開人質而親
    自前往高雄與丙○○會面商談？況丙○○係辯稱: 通話內容
    是要向戊○○索討150 萬元之債務等語，亦與戊○○所稱要
    向丙○○問明丙○○之銀行帳號等語有所出入，2 人對於本
    件綁架案發生後，2 人隨即密集通聯且會面密商，顯見戊○○、丙○○所稱: 綁架案發生後之電話聯繫內容與綁票無關
    ，丙○○並無參與犯行云云，顯有可疑。由戊○○於綁架被
    害人得手後，隨即由台南前往高雄與丙○○會面，2 人又對
    密商之內容不願吐實，如果當日2 人密商之內容與綁架辛○○等人無關且丙○○又無涉案的話，則在戊○○又已經坦承
    犯下該擄人勒贖案件之情形下，戊○○與丙○○實無不吐實
    2 人會商內容之理，足認該次密商內容應與此擄人勒贖案有
    關，故丙○○應非不知情之第三人，應可認定。
(4)、被告丙○○雖又辯稱：伊沒有蓄意提供有關辛○○或庚○○
    家境相關訊息給戊○○以及與戊○○串謀擄人勒贖犯行，因
    戊○○有時會到伊公司坐，伊會在公司和工人討論永達公司
    狀況及施工情形及有時提到辛○○的家境不錯，戊○○可能
    是那時候聽到陳水勝他們說說，而自己決定犯案的云云，然
    查，證人即品匠公司工頭陳水勝於警詢證稱: 伊不知道辛○○之相關事情，也從來沒有在公司提及有關辛○○相關訊息
    或家境情形等語（警二卷第210 頁至第216 頁），是被告丙○○辯稱: 戊○○對辛○○家境有錢之消息是聽陳水勝說的
    云云（偵二卷第72-74 頁），並不足信。又證人辛○○於本
    院審理時指稱：綁架過程中，歹徒有問伊是不是有2 個妹妹
    ？是不是在東港？他們的問法好像對我家什麼都清楚等語（
    本院卷二第134 頁），顯見戊○○於向辛○○發問時，應已
    知悉辛○○有2 個妹妹且人在東港，是以才有上開之問法，
    顯見該訊息並非辛○○自己主動告訴戊○○，況且辛○○係
    遭綁架之人，其豈有主動向歹徒說明家中尚有2 名年幼妹妹
    使其2 位妹妹亦在曝險當中之理，足認戊○○對庚○○家中
    情形之了解並非來自辛○○甚明，又由卷附丙○○所持用之
    000000 0000 號行動電話通聯紀錄顯示（通聯基地台位置紀
    錄見警三卷第37頁至第45頁），被告丙○○於97年1 月2日
    12時51分接電話之基地台位置是在高市○○○路622 號基地
    台範圍內，而另由丙○○持用之0000000000號行動電話通聯
    紀錄顯示（通聯基地台位置紀錄見警四卷第16頁至第20頁）
    ，被告丙○○當時位置嗣於14時10分前即移動到庚○○公司
    ，顯見丙○○於綁架案發生後人即前往庚○○之公司，被告
    丙○○亦坦認97年1 月2 日確實有前往永達公司之事實，又
    辛○○之2 個妹妹於綁架案發生後，先被帶至永達公司，隨
    後準備要帶回去屏東縣東港之親戚家安置保護，此經證人己○○、庚○○於本院審理時証述在卷，而被告丙○○係當時
    唯一一位能以包商身分作掩飾而前往庚○○公司探查消息之
    人，更顯見丙○○確實係將庚○○、己○○於辛○○遭綁架
    後，將己○○、庚○○之處理情形通知戊○○之人，否則戊○○又如何得知辛○○有2 位妹妹且在東港？堪認被告丙○○確實有參與本件擄人勒贖案件之策劃無疑。
(5)、再者，辛○○於遭囚禁1 週後，乃於97年1 月9 日14時30分
    許，利用甲○○睡覺未注意之際，站在床上，以手拿打火機
    點燃往天花板灑水器上點火，使灑水器噴水，希望製造混亂
    以利用機會求援，被告甲○○發現後乃將辛○○關於廁所隱
    蔽，並先請樓下之管理員上來關好噴水，甲○○並打給請戊○○叫人來修灑水器，戊○○來後又離開，僅剩甲○○看守
    ，不久警方即到現場救人等事實，此經辛○○於偵、審中証
    述明確，被告戊○○、甲○○亦坦認辛○○有趁其睡覺時製
    造火警之事實，而辛○○於97年1 月9 日14時30分許以打火
    機燃燒製造火警警報後，在人質已有情緒逐漸無法掌控以及
    大樓管理員曾經上樓至人質囚禁處亦恐有洩漏消息之情形下
    ，戊○○之反應竟是隨即於當日15時52分以手機0000000000
    號電聯丙○○所使用之000000 0000 號行動電話（通話173
    秒），亦有該通聯記錄在卷可憑（戊○○之0000000000號自
    96年12月30日迄97年1 月19日之通聯調閱查詢單見偵三卷第
    270-273 頁），被告丙○○於偵查中亦坦承:97 年1 月9 日
    15時52分戊○○以0000000000打給伊通話，是跟伊說有事情
    了等語，雖否認戊○○是來電通知有關辛○○以打火機製造
    火警警報借機製造混亂之事（偵二卷第13頁至第23頁），然
    本案如果丙○○沒有涉入的話，則戊○○端無必要於辛○○
    製造火警後之第一時間通知丙○○說「有事情了」；再者，
    而丙○○於同日17時50分許遭查獲後隨即遭羈押，經警於97
    年1 月30日提訊詢及該通重要電話內容時，竟稱忘記當初戊○○打電話給伊所談話的內容了云云，亦屬避重就輕，蓋戊○○於重要時點均主動聯繫丙○○，顯係為討論後續該如何
    處理人質事宜，足見被告戊○○、丙○○等人有選定勒贖對
    象之謀議，被告丙○○或辯稱戊○○有要做毒品買賣的勾當
    ，所以伊2 人才會以人頭卡聯絡，或辯稱通話期間為何會在
    綁架前後等重要過程聯絡頻繁，應該是湊巧，伊不知道戊○○有犯下綁架案云云，並不足信，其有與戊○○共同策劃本
    件擄人勒贖之犯行應足認定，綜上所述，丙○○有參與擄人
    勒贖之策劃應無疑問，再者，丙○○並非出面下手擄走被害
    人之人，然其對於如何向庚○○取贖應與戊○○事前已有妥
    善謀議，故戊○○以辛○○等被害人之提款卡加以提款，該
    犯行以及負責提款之人之犯行亦應自始在被告丙○○之犯意
    聯絡中，應可認定。
四、訊據被告乙○○矢口否認有何擄人勒贖犯行，辯稱: 戊○○
    是說要報伊賺錢，要伊去台南、嘉義各地的提款機提款，再
    給伊酬勞，伊不知道與綁架案有關，伊雖然住在台南市○○
    區○○路5 段275 號，但伊住1 樓，而人質是被帶到5 樓，
    伊沒有看到人質被綁架進來，伊第1 次於97年1 月3 日凌晨
    10分，戊○○駕車載伊到台南市區超商內提領，但此次無法
    提領。第2 日於3 日凌晨3 時左右，戊○○拿提款卡給伊，
    要伊獨自搭計程車到台南縣新營市區隨便找地方領款，伊領
    了2 萬元及台南市區領4 萬元（分2 次領），第3 次於3 日
    中午左右，伊獨自在台南市搭火車到嘉義站下車，走路到附
    近超商內提領6 萬元（分3 次領），之後搭巴士回台南。第
    4 次於4 日中午左右，伊在台南市搭火車到善化車站下車，
    在車站外超商提領6 萬元（分3 次領），之後搭計程車回台
    南市。第5 次於6 日19時左右，戊○○與伊2 人，在台南高
    鐵站搭車到台中高鐵站下車，搭計程車到台中市市區內超商
    內提領，但此次提款卡被吸入所以沒領到錢，共領出18萬元
    ，伊分得1500 0元，其餘165000元均給戊○○，伊不知道97
    年1 月2 日戊○○、甲○○等人綁架辛○○、壬○○之事情
    ，因當日伊在睡覺，均不知情。經查:
(1)、被告戊○○和甲○○於97年1 月2 日12時許，將辛○○、壬○○帶至台南市○○區○○路5 段275 號，當時是戊○○將
    車子停在台南市○○區○○路5 段275 號住處後方車庫車道
    上，戊○○將車開進車庫內後，並和甲○○將辛○○、壬○○帶至該住處5 樓房間內，此經被告戊○○、甲○○自警、
    偵訊、本院審理時均始終供明，戊○○雖稱: 由伊先進入查
    看1 至5 樓都沒人，伊才將車開進車庫內，並和甲○○將辛○○、壬○○帶到住處5 樓後方房間內，當時乙○○沒在裡
    面云云（警二卷第56-74 頁），然查，被告乙○○於辛○○
    、壬○○等人質遭綁架至台南市○○區○○路5 段275 號乙○○、戊○○之共居住處所時，乙○○確實在該址1 樓住處
    而非不在家，此經乙○○自警詢迄今自始供述在卷，故戊○○所稱: 伊先進入查看1 至5 樓都沒人，伊才將車開進車庫
    內，並和甲○○將辛○○、壬○○帶上住處云云，顯係為遮
    掩乙○○與本件綁架案之關係，況且擄人勒贖係何其重大之
    犯罪，而乙○○係居住且可以自由進出台南市○○區○○路
    5 段275 號之人，戊○○與乙○○又僅係相識之朋友，並非
    家人，戊○○對乙○○在居家之行動進出衡情並無任何指示
    或限制之權利，如謂乙○○係毫不知情之第三人，則戊○○
    豈有不畏懼乙○○發現其從事綁架人質之重大犯罪之理。
(2)、次查，被告乙○○自始坦承於97年1 月2 日7 時至18時許，
    伊人皆在台南市○○區○○路5 段275 號1 樓房間內睡覺，
    故不知道戊○○有將車子開進車庫，況且伊雖居住1 樓，但
    由1 樓之視線並無法直接看到車庫之情形，故不知道人質有
    從車庫直接上樓之情形云云，並提呈台南市○○區○○路5
    段275號1樓相關位置圖附卷；然查，乙○○曾於97年1月2日
    當日13時10分以0000000000之行動電話撥打丙○○所使用之
    0000000000電話，此觀卷附0000000000號、0000000000號行
    動電話通聯記錄即明（偵三卷第193 頁、偵一卷第135-183
    頁），是被告戊○○陳稱乙○○當時並不在家以及乙○○所
    辯97年1 月2 日7 時至18時許，伊人皆在台南市○○區○○
    路5 段275 號1 樓房間內睡覺（警二卷第113- 123頁）云云
    ，即無足信，蓋乙○○如確實均在睡覺而對外在事情之發生
    均不知情者，則其在97年1 月2 日7 時至18時許之期間豈會
    有與丙○○手機聯絡之紀錄存在？故其所辯在睡覺不知情云
    云，應無可信。
(3)、再者，警方所查扣之被告乙○○所使用之0000000000號行動
    電話內之筆記記事本內記載庚○○電話，此為被告乙○○所
    不否認，並有上開查扣電話暨手機照片在卷可考，乙○○雖
    辯稱: 是戊○○於97年1月6日在台中新光百貨附近與別人講
    完電話後，要伊幫他紀錄下來的，他當時沒告訴伊是誰的電
    話云云，然查，戊○○自綁架辛○○之後，即有密集與庚○○聯絡要求贖款，但遍觀戊○○與庚○○之所有通聯，其並
    無使用乙○○所有之0000000000號行動電話作為要求贖款之
    聯絡工具，則戊○○即無必要於乙○○之手機內留下庚○○
    之聯絡電話，況且自97年1月2日綁架案發生後，戊○○均不
    斷聯繫庚○○，顯見其對庚○○之手機電話號碼為幾號知之
    甚明，則戊○○端無必要於案發後之第4日即97年1月6日再
    於乙○○手機之內鍵記事簿內留下庚○○之手機號碼之必要
    ，是乙○○所辯「是戊○○於97年1月6日在台中新光百貨附
    近與別人講完電話後，要我幫他紀錄下來的」云云，顯係為
    撇清庚○○之行動電話與自己之關係，庚○○之手機號碼被
    鍵入被告乙○○手機之記事簿內，應係乙○○主動記下無疑
    ，而乙○○不可能毫無理由而記下人質父親即庚○○之手機
    電話號碼，更可見乙○○並非對綁架案不知情之第三人。
(4)、又被告乙○○於97年2 月18日之警詢中坦稱：97年1 月6 日
    與戊○○沒有分開過，他講電話時，我在旁邊抽煙。1 月6
    日晚上8 點，提款卡被吃掉，戊○○打給庚○○後，我借電
    話給戊○○，他打給黃鶯鶯等語，乙○○於戊○○打勒贖電
    話時既然在旁，其稱未涉入綁架案，亦屬卸責之詞，蓋乙○○若係不知情之第三人，則戊○○又豈會於打勒贖電話時讓
    乙○○在場突增洩漏犯行之風險之理（偵一卷第179 頁至第
    190 頁），參以被害人被囚禁於臺南市○○區○○路5 段27
    5 號、台南市○○區○○街599 號17樓之10，被告乙○○卻
    選擇在囚禁被害人地點外之嘉義縣市、台南縣等各地提款，
    由此益見被告乙○○上揭所為，皆係為製造提款地點分散各
    地，目的則在誤導警方辦案方向，使人誤認被害人遭藏匿之
    地點，其辯稱未參與犯行，只是戊○○要報伊賺錢云云，並
    不足採信。
五、此外，並有通聯調閱查詢申請人暨收、發話各基地台一覽表
    （警二卷第342 頁至第500 頁）、丙○○之電話號碼000000
    0000號、0000000000號通聯調閱查詢單（偵一卷第135 -183
    頁、偵三卷第190 -193頁）；乙○○之電話號碼0000000000
    號通聯調閱查詢單（偵三卷第193 頁、偵三卷第283 頁至第
    290 頁）；戊○○之電話號碼000000 0000 號、0000000000
    號、0000000000號通聯調閱查詢單（偵三卷第220 -264頁、
    偵三卷第270 -273頁、偵三卷第275 頁）暨上開通聯之通聯
    基地台位置紀錄；高雄市政府警察局新興分局搜索、扣押筆
    錄、扣押物品目錄表暨扣押物品收據（偵三卷第300 頁至第
    315 頁）在卷可按，被告4人之犯行，應可認定。
六、核被告所為，係犯刑法第347 條第1 項、第339 條之2 第1
    項之罪；按擄人勒贖罪，係以意圖勒贖而擄人為其構成要件
    ，其犯罪之方法行為係將被害人置於行為人實力支配下而予
    以脅迫，而其犯罪之目的行為，則係向被害人或其關係人勒
    索財物，故擄人勒贖罪本質上為妨害自由與強盜之結合，在
    形式上則為妨害自由與恐嚇罪之結合，擄人勒贖行為一經實
    現，其犯罪即屬既遂，在被害人之自由回復以前，其犯罪行
    為均在繼續進行中。再者，被告於擄人勒贖行為繼續中，又
    強行劫取被害人財物之強盜行為，在行為人主觀上，既係基
    於一個擄人以取財之單一犯意為之，客觀上又屬一個接續進
    行之盜匪行為，自應認係一個包括的擄人勒贖行為，不應再
    另論以強盜罪名。本件被告4 人基於擄人勒贖之犯意，強擄
    辛○○、壬○○，應認係基於一個擄人勒贖之行為同時侵害
    被害人2 人之法益，應依刑法第55條想像競合犯之規定，從
    情節較重之擄人勒贖辛○○之部分處斷。又刑法第339 條之
    2 第1 項之罪，其所謂「不正方法」，係泛指一切不正當之
    方法而言，並不以施用詐術為限，例如以強暴、脅迫、詐欺
    、竊盜或侵占等方式取得他人之提款卡及密碼，再冒充本人
    由自動提款設備取得他人財物，或以偽造他人之提款卡由自
    動付款設備取得他人財物等等，均屬之。本件係被告戊○○
    等人綁架被害人後，強行搜得被害人之提款卡等物，被害人
    於行動與意思不自由下，不得不告知提款密碼，戊○○再指
    示或夥同乙○○至台南縣市、嘉義縣市等各處自自動提款機
    處提款，已詳如前述，則上開無權使用該提款卡之被告由自
    動提款機領取辛○○銀行帳戶內存款之行為，即與前揭刑法
    第339 條之2 第1 項以不正方法由自動付款設備取得他人財
    物罪罪名之構成要件相當，而成立共同擄人勒贖及共同以不
    正方法由自動付款設備取得他人財物罪。被告雖多次從提款
    機冒領存款，然係基於一個擄人勒贖之犯意，接續取得財物
    之行為，應僅論以一罪，所犯上開二罪係基於一個取贖之目
    的於勒贖之過程中持續提款取贖，屬於一行為觸犯數罪名之
    想像競合犯關係，應從一重之擄人勒贖罪處斷。又被告甲○○與乙○○、丙○○之間，雖無證據證明其3 人於案發前即
    已有直接之接觸或聯絡，惟按共同實施犯罪行為，在合同意
    思範圍內，相互利用他人之行為，以達其犯罪之目的，原不
    必每一階段均參與，祇須分擔犯罪行為之一部，即應對於全
    部所發生之結果共同負責。甲○○縱與丙○○並不相識，然
    對於策劃綁架案之人，除戊○○外尚有他人，然該他人之地
    位既與戊○○相同，則縱有其他人參與策劃，亦應在甲○○
    之共同犯意連絡之內，再者，甲○○對於強行取走被害人提
    款卡之時既然在場，則當知悉會以辛○○等人之提款卡而取
    得全部或部分贖款，則其縱然未曾見過乙○○，然對於負責
    提款之人即乙○○之參與其間成為共犯，亦應有犯意之連絡
    ，再者，乙○○與戊○○曾共同外出由提款機提款，丙○○
    亦曾多次與戊○○、丙○○連絡，衡情係詢問取贖之進度如
    何，則對於人質應有他人嚴密看管中，故應有其他看守人質
    之共犯存在，此點亦應在乙○○、丙○○之犯意聯絡內，是
    被告4 人間就擄人勒贖、以不正當方法由自動提款機取款之
    犯行間，有犯意之聯絡及行為之分擔，應依刑法第28條規定
    論以共同正犯。公訴意旨之犯罪所犯法條雖未論及被告亦犯
    上開對自動付款設備詐欺取財罪之法條，惟犯罪事實欄已載
    及持各該金融卡提領之行為，且此與其餘論罪科刑部分有想
    像競合犯裁判上一罪關係，已如上述，此部分亦為起訴效力
    所及，本院自得審理，又公訴意旨認定被告提款10次共計獲
    得20萬元等情，然經本院之調查，除18萬元以外之部分並無
    其他證據證明，超過18萬元之部分應屬公訴人之誤認，並予
    說明。戊○○前因違反動產擔保交易法案件，經本院判處有
    期徒刑3 月確定，於民國95年6 月22日易科罰金執行完畢；
    丙○○前因懲治盜匪條例案件，經本院判處有期徒刑8 年確
    定，於93年9 月21日保護管束期滿視為執行完畢，有臺灣高
    等法院被告全國前案紀錄表在卷可稽，其於受有期徒刑執行
    完畢後5 年內，再犯本件有期徒刑以上之罪，為累犯，除擄
    人勒贖罪法定本刑為死刑、無期徒刑之部分，依法不得加重
    外，餘均加重其刑。
七、審酌被告丙○○、乙○○、甲○○供詞避重就輕，被告戊○○負責實際進行本件擄人勒贖之工作，參與多項犯罪細節，
    經查獲後，詳細供出自己犯罪之流程，犯後態度雖尚非不佳
    ；然與甲○○負責下手實施擄人勒贖及看管被害人，參與本
    件主要犯罪構成要件行為，經查獲後，意圖掩飾共犯之犯罪
    ，難認已有全然之悔意，又念其等4 人因貪念而犯下重罪，
    然於看管被害人期間未予傷害、凌虐，且先行釋放1 人；被
    告丙○○雖未出面實施擄人勒贖之主要構成要件行為，但居
    中接應策劃，惡性亦非輕，被告乙○○聽命行事，雖未直接
    參與擄人控制人質之行為，惟犯後否認犯行，亦無悔意等一
    切情狀，併考量上開人等不思循正當途逕，以勞力賺取金錢
    ，祇想不勞而獲，選擇此等嚴重侵害人身自由、人性尊嚴，
    甚且有危及生命權之虞之犯罪，其行為造成被害人及被害人
    家屬終日惶惶不安，而被害人人身自由遭拘禁，對於被害人
    與其家屬身心造成莫大之傷害，其犯行敗壞社會治安，綜合
    上述一切情狀暨衡量檢察官之具體求刑，而依各被告之犯意
    、參與程度及分擔情節之輕重，爰分別量處被告如主文所示
    之刑，以示懲戒。扣案之戊○○所有之行動電話0000000000
    號、0000000000號、0000000000號、丙○○所有之00000000
    00號、乙○○所有之0000000000號行動電話（均含SIM 卡）
    ，係被告所有且使用以相互聯繫擄人取贖等事宜，扣案之使
    用過之膠帶1 捲、鏡片貼滿膠帶之太陽眼鏡1 副，均為被告
    所有、供本件犯罪所用之物，均應依刑法第38條第1 項第2
    款宣告沒收；其餘本票、存摺、手機、西裝、行照影本、帽
    子、外套、錄音機等物，無法證明係被告所有且與本案犯罪
    之遂行有何直接必要關聯性，均不予宣告沒收。
據上論斷，應依刑事訴訟法第299 條第1 項前段、刑法第347 條
第1 項、第339 條之2 第1 項、1 項、第47條第1 項、第28條、
第55條、第38條第1 項第2 款，刑法施行法第1 條之1 ，判決如
主文。
本案經檢察官癸○○到庭執行職務。
中    華    民    國    97    年    12    月    12    日
                刑事第二庭    審判長法  官  簡志瑩
                                    法  官  王參和
                                    法  官  曾子珍
以上正本證明與原本無異。
如不服本判決應於收受送達後10日內向本院提出上訴書狀，並應
敘述具體理由；如未敘述上訴理由者，應於上訴期間屆滿後20日
內向本院補提理由書（均須按他造當事人之人數附繕本）「切勿
逕送上級法院」。
                                    書記官  簡鴻雅
中    華    民    國    97    年    12    月    12    日


司法院資訊處製作；財團法人民間司法改革基金會備份。
